# Jean Woodley Bolivard

## Full Stack Software Developer



github.com/jwoodleybolivard

jwoodley2000@gmail.com



Santiago, chile

Soy un Desarrollador Full Stack versátil con experiencia en el desarrollo de software, análisis de datos y creación de soluciones informáticas integrales. Me destaco en el desarrollo web, análisis de datos y ciencia de datos, además de poseer fuertes habilidades como programador de software. Utilizo mi combinación única de habilidades para impulsar soluciones efectivas y contribuir al éxito de las organizaciones, demostrando un compromiso constante con el aprendizaje y la mejora continua.



#### EDUCACIÓN

#### **Analista de Datos**

Enero 2024 | Google on Coursera



Me uní a un programa de formación en análisis de datos respaldado por Talento Digital, que incluyó tareas como limpieza, análisis y visualización de datos.

#### Desarrollador Full Stack Java/JavaScript

Agosto 2023 | Generation Chile/Desafio Latam

Programas intensivos que se centran en impartir competencias técnicas en programación web, bases de datos, tecnologías de desarrollo de software.

### Dibujante Técnico

Julio 2020 | C.E.P.A.H

Enseñanza de planos en diferentes áreas como arquitectura y estructuras, además de fomentar habilidades en aplicaciones ofimáticas.



#### CONOCIMIENTOS

- SQL
- JavaScript
- Node.js
- Express
- API | RESTful
- Java
- SringBoot
- Git | GitHub
- R
- Tableau
- PowerBi

- PostgreSQL
- MySQL
- Oracle SQL dev
- GCP
- BigQuery
- handlebars.js
- HTML | CSS
- Bootstrap
- jQuery
- Microsoft 365
- Excel



#### **EXPERIENCIA**

#### **Developer BackOffice**

Agosto 2023-Presente | Banco Falabella

Extraje y analicé datos de bases de datos utilizando SQL en plataformas como BigQuery en GCP, Sigir y Cloudera para desarrollar interfaces e informes regulatorios para la CMF.

#### **Desarrollador Java**

Abril 2023-Agosto 2023 | Generation Chile

Participé en el diseño web del comercio electrónico de 'Cerveza Huichahue', colaborando en el equipo tanto en Front-end como en Back-end.

#### **Dibujante Técnico**

Marzo 2020-Enero 2022 | Arqu. en tu casa

He realizado y adaptado proyectos arquitectónicos, destacándome en autogestión del tiempo y pensamiento crítico.



#### APTITUDES

- Orientado a resultados y detallista
- Gestión eficaz del tiempo
- Trabajo en equipo apreciado
- Comunicación efectiva
- Aplico eficazmente metodologías ágiles

#### **Certificaciones:**

Data science | PowerBI

Machine Learning | Business Analytics > U. de chile Proyecto Aplicado Data Science

#### Idioma:

Español - Avanzado

Inglés - Intermedio

Francés - Avanzado

Criollo - Nativo

